【裁判字號】    97,訴,619
【裁判日期】    971222
【裁判案由】    返還消費借貸款
【裁判全文】
臺灣新竹地方法院民事判決               97年度訴字第619號
原      告  台灣中小企業銀行股份有限公司
法定代理人  戊○○
代  理  人  丁○○
被      告  太一科技股份有限公司
                      統一編號.
兼法定代理  乙○○
人                      0巷6.
被      告  乙○○
                        0巷6.
            甲○○
            丙○○
                        0巷6.
當事人間請求返還消費借貸款等事件，經本院於中華民國97年12
月8 日言詞辯論終結，判決如下：
    主  文
被告太一科技股份有限公司、乙○○、丙○○、甲○○應連帶給
付原告新臺幣貳佰玖拾捌萬貳仟伍佰零伍元，及自民國九十七年
七月十八日起至清償日止，按年息百分之五點三五計算之利息，
暨自民國九十七年八月十八日起至清償日止，逾期六個月以內者
，按上開利率百分之十，逾期超過六個月部分，按上開利率百分
之二十計付之違約金。
被告太一科技股份有限公司、乙○○、丙○○應連帶給付原告新
臺幣壹佰拾壹萬伍仟貳佰貳拾陸元，及自民國九十七年六月五
日起至清償日止，按年息百分之四點九七計算之利息，暨自民國
九十七年七月五日起至清償日止，逾期六個月以內者，按上開利
率百分之十，逾期超過六個月部分，按上開利率百分之二十計付
之違約金。
被告乙○○應給付原告新臺幣壹拾貳萬仟壹佰伍拾柒元，及自
民國九十七年七月二日起至清償日止，按年息百分之十七計算之
利息，暨自民國九十七年七月二日起至清償日止，逾期六個月以
內者，按上開利率百分之十，逾期超過六個月部分，按上開利率
百分之二十計付之違約金。
被告丙○○應給付原告新臺幣柒萬柒仟柒佰捌拾壹元，及自民國
九十七年七月二日起至清償日止，按年息百分之十七計算之利息
，暨自民國九十七年七月二日起至清償日止，逾期六個月以內者
，按上開利率百分之十，逾期超過六個月部分，按上開利率百分
之二十計付之違約金。
訴訟費用由被告被告太一科技股份有限公司、乙○○、丙○○、
甲○○連帶負擔百分之六十六，由被告太一科技股份有限公司、
乙○○、丙○○連帶負擔百分之二十九，由被告乙○○負擔百分
之三，由被告丙○○負擔百分之二。
    事實及理由
甲、程序方面：
一、按共同訴訟之被告數人，其住所不在一法院管轄區域內者，
    各該住所地之法院俱有管轄權。但依第4 條至前條規定有共
    同管轄法院者，由該法院管轄。民事訴訟法第20條定有明文
    。查本件被告甲○○戶籍係設在苗栗縣通霄鎮，非本院管轄
    區域內，惟其餘被告之戶籍均係設在新竹縣竹北市，其住所
    係在本院轄區，此有公司及分公司基本資料查詢1 件及個人
    基本資料查詢結果表3 件在卷可稽，是依上開規定，本院就
    本件如主文第1 項所示之訴訟亦有管轄權。
二、本件被告太一科技股份有限公司、乙○○、丙○○、甲○○
    經合法通知，均未於言詞辯論期日到場，核無民事訴訟法第
    386 條所列各款情形，應依原告之聲請，由其一造辯論而為
    判決。
乙、得心證之理由：
一、原告主張：
  (一)被告太一科技股份有限公司（下稱太一公司）邀同被告乙○○、丙○○、甲○○為連帶保證人，於94年6 月20日與原告
    簽訂委任保證契約，保證總額為新臺幣（下同）5,30 0,000
    元，得循環動用，動用期間自94年6 月21日起至101 年1 月
    15日止，約定利息按原告之基準利率加年息百分之2 計算，
    按月計付，並約定如有任何一宗債務不依約付息時，即視為
    全部到期，借款人應即為全數清償，並自遲延之日起，除按
    約定利率計算利息外，自應償付日起，逾期在6 個月以內者
    ，另按上開利率百分之10，逾期超過6 個月之部分，則按上
    開利率百分之20計算違約金，詎被告太一公司財務發生周轉
    困難，原告爰於97年7 月17日代向經濟部工業局墊付保證責
    任款項4,645,897 元，履經催討未果，迄今尚積欠本金
    2,982,505 元、利息及違約金未償。
  (二)被告太一公司邀同被告乙○○、丙○○為連帶保證人，於96
    年7 月3 日與原告簽訂借據，向原告借款2,000,000 元，約
    定借款期間自96年7 月4 日起至99年7 月4 日止，借款利率
    按原告銀行2 年期定期儲蓄機動利率加年利率百分之2.175
    機動計算，自實際撥款日起，按月分期攤還本息，如有任何
    一宗債務不依約付息時，即視為全部到期，借款人應即為全
    數清償，並自應償付日起，逾期在6 個月以內者，另按上開
    利率百分之10，逾期超過6 個月之部分，則按上開利率百分
    之20計算違約金，詎被告太一公司自97年6 月份起即未再按
    約付款，僅繳納借款至97年6 月4 日止，履經催討未果，尚
    積欠本金1,315,226 元、利息及違約金未償。
  (三)被告乙○○於94年5 月份向原告銀行申請信用卡，並簽訂國
    際信用卡申請書及信用卡約定條款，經原告銀行核發信用卡
    在案，而依約定被告乙○○得持用上開信用卡於原告之特約
    商店記帳消費及預借現金，但應依原告寄發之信用卡消費對
    帳單所定之方式及繳款截止日前繳款，並得選擇循環信用方
    式彈性付款，而每月最低付款額為信用額度內使用金額百分
    之5 （如低於1,000 元，以1,000 元計），再加上超過信用
    額度之消費金額（含預借現金），以及循環信用利息、違約
    金與其他應付費用等，循環信用利息則自各筆帳款結帳日之
    翌日起，按年息百分之17計算至完全付清之日止。倘被告乙○○有遲延繳款、未能於規定期限內付清每月最低付款額或
    其他違約情事，原告得停止其循環信用，被告乙○○即喪失
    期限利益，應一次全數清償，並自應償付日起，逾期在6 個
    月以內者，另按上開利率百分之10，逾期超過6 個月之部分
    ，則按上開利率百分之20計算違約金，詎被告乙○○依據前
    開信用卡契約約定持用上開信用卡陸續簽帳消費、預借現金
    ，惟至97年7 月1 日止，尚積欠本金123,157 元、利息及違
    約金迄未清償，依上開約定，其信用卡債務應視為全部到期
    ，然屢經催討仍不獲清償。
  (四)被告丙○○於94年5 月份向原告銀行申請信用卡，並簽訂國
    際信用卡申請書及信用卡約定條款，經原告銀行核發信用卡
    在案，而依約定被告丙○○得持用上開信用卡於原告之特約
    商店記帳消費及預借現金，但應依原告寄發之信用卡消費對
    帳單所定之方式及繳款截止日前繳款，並得選擇循環信用方
    式彈性付款，而每月最低付款額為信用額度內使用金額百分
    之5 （如低於1,000 元，以1,000 元計），再加上超過信用
    額度之消費金額（含預借現金），以及循環信用利息、違約
    金與其他應付費用等，循環信用利息則自各筆帳款結帳日之
    翌日起，按年息百分之17計算至完全付清之日止。倘被告丙○○有遲延繳款、未能於規定期限內付清每月最低付款額或
    其他違約情事，原告得停止其循環信用，被告丙○○即喪失
    期限利益，應一次全數清償，並自應償付日起，逾期在6 個
    月以內者，另按上開利率百分之10，逾期超過6 個月之部分
    ，則按上開利率百分之20計算違約金，詎被告丙○○依據前
    開信用卡契約約定持用上開信用卡陸續簽帳消費、預借現金
    ，惟至97年7 月1 日止，尚積欠本金77,781元、利息及違約
    金迄未清償，依上開約定，其信用卡債務應視為全部到期，
    然屢經催討仍不獲清償。
  (五)綜上，被告等就前開4 筆欠款均已喪失期限利益，應分別就
    其等所欠款項全部清償，為此依消費借貸及上開契約之法律
    關係提起本件訴訟，請求被告等分別給付如主文所示之金額
    、利息及違約金等語。
二、被告等經合法通知，均未於言詞辯論期日到場，亦未提出書
    狀作何聲明或陳述。
三、本院之判斷：
  (一)原告主張前揭之事實，業據其提出與其所述相符之委任保證
    契約、授信約定書、電腦查詢單、借據、信用卡申請書、信
    用卡電腦查詢單及信用卡約定條款等件為證，而被告等迄未
    到場爭執，亦未提出任何有利於己之聲明、陳述或證據，以
    供本院審酌，自堪信原告之主張為真實。
  (二)從而，原告依消費借貸及上開契約之法律關係，訴請被告給
    付如主文第1 、2 、3 、4 項所示之金額、利息及違約金，
    即無不合，應予准許。
丙、結論：原告之訴為有理由，並依民事訴訟法第385 條第1 項
    前段、第78條、第85條第1 項但書及第2 項，判決如主文。
中    華    民    國    97    年    12    月    22    日
                  民事第二庭  法  官  朱美璘
以上正本係照原本作成。
如對本判決上訴，須於判決送達後20日內向本院提出上訴狀。
中    華    民    國    97    年    12    月    22    日
                              書記官  陳德榮


司法院資訊處製作；財團法人民間司法改革基金會備份。
